臺灣臺中地方法院刑事判決　　　　　　　94年度易字第1762號
公　訴　人　臺灣臺中地方法院檢察署檢察官
被　　　告　丙○○
　　　　　　　　　　（現在臺灣臺中監獄執行中）
上列被告因竊盜案件，經檢察官提起公訴（九十四年度偵字第八
三○五號），本院判決如下：
    主    文
丙○○共同踰越牆垣竊盜，處有期徒刑陸月，如易科罰金，以參
佰元折算壹日；又未指定犯人，而向該管公務員誣告犯罪，處拘
役貳拾日，如易科罰金，以參佰元折算壹日。
    犯罪事實
一、丙○○與其弟丁○○（俟到案後另行審結）共同基於意圖為
    自己不法所有之犯意聯絡，於民國九十四年五月二日凌晨一
    時許（起訴書誤載為一時四十五分許），由丁○○駕駛丙○○所有之車牌號碼七Ｔ－六八二七號自小客車，搭載丙○○
    一同前往位於臺中縣大甲鎮○○路一七三號之高橋自動化科
    技股份有限公司（以下簡稱高橋公司）北側圍牆外，由丁○○在圍牆外把風，丙○○則翻越圍牆，進入高橋公司區域內
    （無故侵入他人附連圍繞之土地部分，未據告訴），徒手竊
    取高橋公司（起訴書誤載為乙○○所有，業經蒞庭檢察官當
    庭更正）所有，置於圍牆內空地上之白鐵方管十九支及鋁擠
    型管二十四支得手，並將之搬運至丁○○所駕駛之上開自小
    客車上後，適有巡邏警車經過，丙○○與丁○○擔心其行竊
    事跡敗露，明知丙○○所有之上開自小客車並未失竊，竟另
    行起意，共同基於誣告不特定人之犯意，而將上開自小客車
    留在原地，一起徒步至臺中縣大甲鎮○○路一號萊爾富便利
    商店，向該便利商店店員洪仲興商借行動電話，再推由丙○○於同日二時二十五分許，撥打一一○電話至臺中縣警察局
    大甲分局勤務指揮中心，向該主管刑事偵查之公務員虛構前
    開自小客車在臺中縣大甲鎮○○街與新政路口失竊等情，並
    請警察單位協助偵查持有人之竊盜罪嫌，未指定犯人而向該
    管公務員誣告不特定人犯罪。嗣因巡邏警員見上開自小客車
    車門未鎖，引擎尚有餘溫，後座並有白鐵方管十九支及鋁擠
    型管二十四支，惟並無人蹤，而認為跡象可疑，經徵得丙○○家人之同意，將該車駛回保管，丙○○見狀，不經警員通
    知，自行於同年五月二日三時許，前往警局欲領回該車，經
    警詢問後，因就車輛失竊經過，無法自圓其說，始坦認上情
    ，丙○○並於偵查及本院審理時自白其誣告之犯行。
二、案經臺中縣警察局大甲分局報告臺灣臺中地方法院檢察署檢
    察官偵查起訴。
    理    由
一、訊據被告丙○○對於上揭犯罪事實，於警詢、偵查及本院審
    理時均坦承不諱，且查：
  (一)被告與同案被告丁○○共同竊盜之犯行，復經證人即高橋公
    司職員乙○○及陳人楷分別於警詢及本院審理時證述高橋公
    司有如犯罪事實欄所載之物品失竊等情明確，並有現場照片
    八紙及證人乙○○為高橋公司領回失竊物品後所出具之贓物
    認領保管單一紙附卷可稽。
  (二)被告與同案被告丁○○共同未指定犯人誣告罪部分，則尚有
    證人即便利商店店員洪仲興於警詢證述：被告於九十四年五
    月二日凌晨二時四十五分許，向伊借用電話報警後，並借用
    伊機車去製作筆錄等情甚詳，並有大甲分局一一○受理案件
    記錄表、臺中縣警察局車輛協尋電腦輸入單、尋獲電腦輸入
    單、調查筆錄、車輛車牌失竊作業─查獲車輛認可資料、車
    輛竊盜、車牌失竊資料個別查詢報表─查詢車輛認可資料及
    巡邏警員陳瑞西所製作之職務報告各一份附卷可參。
  (三)綜上所述，被告自白與事實相符，而值採信。本件事證明確
    ，被告前揭犯行，堪以認定，應予依法論科。
二、核被告所為，係犯刑法第三百二十一條第一項第二款之踰越
    牆垣竊盜罪及同法第一百七十一條第一項之未指定犯人誣告
    罪。起訴書犯罪事實雖記載被告於共同竊盜時，有夜間侵入
    保全警衛看守居住之建築物之情狀，尚符合刑法第三百二十
    一條第一項第一款之加重要件等情，惟查被告於本院審理時
    供稱：伊並未進入高橋公司廠房內行竊，所竊得之物品，均
    是置於高橋公司圍牆內之空地上等語，核與證人乙○○及陳
    人楷於本院審理時證稱：失竊之物品均是置於公司廠房（建
    築物）外面，圍牆旁邊，當日公司的保全人員亦未發現有人
    進入高橋公司之建築物內等語相符，是並無任何積極證據足
    以證明被告為本件竊盜行為時，尚合於刑法第三百二十一條
    第一項第一款之夜間侵入有人居住建築物之加重條件，且蒞
    庭檢察官亦當庭減縮被告起訴之犯罪事實僅為踰越牆垣竊盜
    罪，基於檢察一體原則，應以蒞庭檢察官到庭減縮後之犯罪
    事實為本院審理之範圍，併此敘明。被告與同案被告丁○○
    就上開二罪，有犯意聯絡及行為分擔，均為共同正犯。被告
    所犯上開二罪間，犯意各別、行為互殊，應予分論併罰。被
    告就未指定犯人誣告罪部分，於所誣告之案件，裁判確定前
    自白犯罪（詳見本院九十四年九月二十九日審判筆錄），應
    依同法第一百七十二條規定減輕其刑。爰審酌被告犯罪之動
    機、方法、所竊得財物價值不高，且均已由被害人領回，並
    未對被害人造成實質之損害，因一時失慮而向警察機關謊報
    車輛失竊，因誣告而浪費國家司法資源所生危害甚鉅，惟犯
    罪後坦承犯行，顯有認錯悔過之意，態度良好等一切情狀，
    分別量處如主文所示之刑，並均諭知易科罰金之折算標準，
    以資懲儆。
據上論斷，應依刑事訴訟法第二百九十九條第一項前段，刑法第
二十八條、第三百二十一條第一項第二款、第一百七十一條第一
項、第一百七十二條、第四十一條第一項前段，罰金罰鍰提高標
準條例第一條前段、第二條，判決如主文。
本案經檢察官甲○○到庭執行職務。
中　　華　　民　　國　　94　　年　　10　　月　　13　　日
                    刑事第三庭  法  官  郭妙俐
上正本證明與原本無異。
如不服本判決，應於送達後十日內向本院提出上訴狀（須附繕本
），上訴於台灣高等法院台中分
                                書記官  黃雅青
中　　華　　民　　國　　94　　年　　10　　月　　14　　日
附錄論罪科刑法條
中華民國刑法第一百七十一條
未指定犯人，而向該管公務員誣告犯罪者，處一年以下有期徒刑
、拘役或三百元以下罰金。
未指定犯人，而偽造、變造犯罪證據，或使用偽造、變造之犯罪
證據，致開始刑事訴訟程序者，亦同。
刑法第三百二十一條
 犯竊盜罪而有左列情形之一者，處六月以上、五年以下有期徒刑：
一  於夜間侵入住宅或有人居住之建築物、船艦或隱匿其內而犯之者。
二  毀越門扇、牆垣或其他安全設備而犯之者。
三  攜帶兇器而犯之者。
四  結夥三人以上而犯之者。
五  乘火災、水災或其他災害之際而犯之者。
六  在車站或埠頭而犯之者。
前項之未遂犯罰之。
